【裁判字號】    99,交易緝,5
【裁判日期】    990625
【裁判案由】    過失傷害
【裁判全文】
臺灣板橋地方法院刑事判決             99年度交易緝字第5號
公  訴  人  臺灣板橋地方法院檢察署檢察官
被      告  丙○○
上列被告因過失傷害案件，經檢察官提起公訴（94年度調偵字第
452號），本判決如下：
    主  文
本件免訴。
    理  由
一、公訴意旨詳如附件起訴書。
二、按案件時效已完成者，應諭知免訴之判決，並得不經言詞辯
    論為之，刑事訴訟法第302 條第2 款、第307 條分別定有明
    文。次按行為後法律有變更者，適用行為時之法律，但行為
    後之法律有利於行為人者，適用最有利於行為人之法律，94
    年2 月2 日修正公布並於95年7 月1 日施行之刑法第2 條第
    1 項亦有明文規定（下稱修正後刑法；修正前刑法下稱修正
    前刑法）；查以，被告為本件犯行後，修正後刑法既已經施
    行，依上開規定，本件自應為新舊刑法之比較適用，關於刑
    法第80條追訴權時效期間規定，修正後刑法第80條第1 項將
    時效期間修正為「追訴權，因下列期間內未起訴而消滅：一
    、犯最重本刑為死刑、無期徒刑或十年以上有期徒刑之罪者
    ，三十年。二、犯最重本刑為三年以上十年未滿有期徒刑之
    罪者，二十年。三、犯最重本刑為一年以上三年未滿有期徒
    刑之罪者，十年。四、犯最重本刑為一年未滿有期徒刑、拘
    役或罰金之罪者，五年。」，相較於修正前同條項款規定之
    期間即「追訴權，因左列期間內不行使而消滅：一、死刑、
    無期徒刑或十年以上有期徒刑者，二十年。二、三年以上、
    十年未滿有期徒刑者，十年。三、一年以上、三年未滿有期
    徒刑者，五年。四、一年未滿有期徒刑者，三年。五、拘役
    或罰金者，一年。」，自以修正前刑法第80條第1 項規定有
    利於被告，是本件追訴權時效期間，應適用修正前之規定，
    且關於追訴權時效之停止進行及其期間、計算等，亦均應一
    體適用修正前刑法第83條之規定。
三、按「追訴權之時效，如依法律之規定，偵查、起訴或審判之
    程序，不能開始或繼續時，停止其進行。前項時效停止，自
    停止原因消滅之日起，與停止前已經過之期間，一併計算。
    停止原因繼續存在之期間，如達於第八十條第一項各款所定
    期間四分之一者，其停止原因視為消滅。」，修正前刑法第
    83條定有明文；又刑法追訴權之時效規定，係指刑事追訴機
    關於法定期間內，怠於行使偵查、起訴、審判等追訴權，即
    生時效完成而消滅追訴權之效果，如案件於偵查、審判進行
    中，自不發生時效進行之問題（司法院29年院字第1963號、
    大法官會議釋字第123 、138 號解釋要旨參照）；而案件經
    檢察官提起公訴，被告逃匿而經依法通緝，致無法行使審判
    權時，其追訴權之時效，依上開修正前刑法第83條第1 項、
    第3 項規定，應停止進行至法定追訴期間四分之一。經查：
    本件被告丙○○被訴刑法第284 條第1 項過失傷害之罪嫌，
    依起訴書所記載被告係自94年5 月28日起違犯該罪名，於而
    本件係由檢察官於94年8 月23日開始實施偵查，於95年3 月
    6 日起訴並繫屬本院，嗣被告於審理期間逃匿，經本院於95
    年11月28日發布通緝，現仍未緝獲等情，業據本院查核偵審
    卷宗無誤。是本件依被告所犯罪名，其追訴權之時效消滅日
    期之計算係以：(一)依修正前刑法第80條第1 項第4 款、第83
    條規定，其追訴權時效期間加計停止期間共計為3 年9 月；
    (二)自檢察官94年8 月23日實施偵查日起，迄本院95年11月28
    日發佈通緝之1 年3 月又6 日，此段期間係檢察官及本院依
    法行使追訴及審判之程式，依司法院大法官會議釋字第138
    號解釋，此時追訴權並無不行使之情形，自不生時效進行之
    問題；(三)又本件自94年12月28日提起公訴起至95年3 月6 日
    繫屬於本院時止，則有2 月又9 日。是本件追訴權時效自94
    年5 月28日被告犯罪行為終了之日起算，加上前揭3 年9 月
    追訴權時效期間，再加上檢察官開始實施偵查及本院行使追
    訴權之期間計1 年3 月又6 日，並扣除提起公訴日起至法院
    繫屬日止之2 月又9 日，計算之結果，本件被告所犯之罪之
    追訴權時效至99年3 月25日即已完成。
四、綜上所述，公訴意旨認被告丙○○刑法第284 條第1 項過失
    傷害之罪嫌，其追訴權時效已經完成，揆諸上開說明所示，
    爰不經言詞辯論，逕為免訴判決之諭知。
據上論斷，依刑事訴訟法第302 條第2 款、第307 條，判決如主
文。
中    華    民    國    99    年    6     月    25    日
                    刑事第一庭法  官  陳世旻
上列正本證明與原本無異。
如不服本判決，應於判決送達後10日內敘明上訴理由，向本院提
出上訴狀 (應附繕本) ，上訴於臺灣高等法院。其未敘述上訴理
由者，應於上訴期間屆滿後20日內向本院補提理由書「切勿逕送
上級法院」。
                              書記官  楊雅芳
中    華    民    國    99    年    7     月    7     日
--------------------------------------------------------
【附件】
臺灣板橋地方法院檢察署檢察官起訴書
                                     94年度調偵字第452號
被      告  丙○○  男  53歲（民國○○年○○月○日生）
                        籍設臺北市○○區○○路2段419巷6號
                        國民身分證統一編號：Ｚ000000000號
上列被告因過失傷害案件，業經偵查終結，認應提起公訴，茲將
犯罪事實及證據並所犯法條分敘如下：
犯罪事實
一、丙○○明知酒後不得駕車，竟於民國94年5月27日20時許，
    在桃園縣中壢市某處與友人飲酒後，已達不能安全駕駛動力
    交通工具，猶駕駛車牌號碼ZP-0617號自小客車，沿國道三
    號公路由南往北方向行駛（所涉公共危險罪嫌部分，另經判
    決確定），嗣於次（28）日凌晨5時26分許，行經國道三號
    公路北向37.2公里處（屬臺北縣中和市路段）時，本應注意
    於國道公路車道上禁止停車，而依當時情形，又無不能注意
    之情事，因不勝酒力，竟疏於注意，而將上開車輛停放於車
    道上，其則在車內睡覺，適同向由甲○○所駕駛之車牌號碼
    3777-FN 號自小客車閃避不及而發生追撞，致甲○○受有胸
    部及心肌挫傷之傷害。
二、案經甲○○訴由國道公路警察局第六警察隊報告偵辦。
    證據並所犯法條
  一、證據
  （一）被告丙○○於警詢及偵查中之供述。
  （二）告訴人甲○○於警詢及偵查中之指述。
  （三）證人張朝勝、謝琪正於偵查中之證述。
  （四）附卷之道路交通事故調查報告表（一）（二）、道路交
        通事故現場圖、內政部警政署國道公路警察局舉發違反
        道路交通管理事件通知單各1 份、亞東紀念醫院診斷證
        明書2 紙及現場照片5 張。
  二、核被告所為係犯刑法第284條第1項前段之過失傷害罪嫌。
  三、依刑事訴訟法第251條第1項提起公訴。
        此    致
臺灣板橋地方法院
中    華    民    國    94    年    12    月    28    日
                            檢  察  官    乙  ○  ○
上正本證明與原本無異
中    華    民    國    95    年    1     月    10    日
                            書  記  官

司法院資訊處製作；財團法人民間司法改革基金會備份。
